# 非经常损益问题

提问人：srmx1222 时间：2016-04-08 08:15:36
请问，公司因为被评为高新技术企业，所得税税率15%，但是取得的当年汇算清缴前并没有取得正式文件，当年的汇算清缴仍按照25%计提缴纳，后来确定后，税务局同意将当年多缴纳的所得税在以后年度逐步返还，但不能准确预计返还时间和各年返还金额，公司 2015 年收到部分退还的所得税 4000 万，直接冲减的当期所得税费用，请问，这部分退还的所得税是否属于非经常损益？

回答人：chenyiwei
这部分所得税退还与正常经营业务相关，且属于汇算清缴差异，不排除以后还会有此类情形发生，但其影响金额可能较大。建议考虑该退还金额对本年度所得税费用和净利润的影响程度，如果影响程度较大的，则仍建议作为非经常性损益。